【裁判字號】    90,上易,1576
【裁判日期】    900626
【裁判案由】    傷害
【裁判全文】
臺灣高等法院刑事判決                            九十年度上易字第一五七六號
    上  訴  人
    即  被  告  甲○○○
右上訴人因傷害案件，不服臺灣士林地方法院八十九年度易字第一一四六號，中華民
國八十九年十二月二十九日第一審判決（起訴案號：臺灣士林地方法院檢察署八十九
年度偵字第六五九八、八三六四號）提起上訴，本院判決如左：
    主  文
原判決撤銷。
甲○○○傷害人之身體，處拘役拾日，如易科罰金以佰元折算壹日，緩刑貳年。
    事  實
一、甲○○○於民國八十九年七月十六日在台北縣八里鄉渡船頭二十四之十三號高文
    俊所經營之「ＤＩＹ碳烤餐廳」，因其夫杜榮昌在該餐廳吃麵，與其子乙○○發
    生口角，乙○○返家告以上情，甲○○○乃急奔上址與杜榮昌理論，並發生爭執
    ，引起該餐廳老板高文俊及老板娘丙○○○之不滿，口角爭執中，甲○○○竟基
    於傷害之故意，拿起椅子丟擲，砸中丙○○○之左手，致丙○○○左手受有挫傷
    瘀青之傷害。
三、案經丙○○○訴由台北縣警察局蘆洲分局移送臺灣士林地方法院檢察署檢察官聲
    請簡易判決處刑。
    理  由
一、訊據上訴人即被告甲○○○，矢口否認有上開傷害情事，並辯稱：我只是與我先
    生相罵而已，並未拿椅子砸人云云。惟右開事實，業經被害人丙○○○指述綦詳
    ，核與在場之高文俊、高慧馨、丁○○指陳之情節相符。參諸被告之夫杜榮昌於
    警訊時亦供稱：「當時我從三芝鄉擺夜市返家肚子餓，於是在ＤＩＹ碳烤店叫了
    一碗麵吃，吃了一半時，我兒子乙○○向我要錢，因我身上沒錢，於是我兒子乙○○便返家叫甲○○○與我女兒杜盈箴共三人前來找我，我妻子見我在吃麵，於
    是便以身體衝撞我，致我人倒在地上，連麵及桌子都翻倒在地上，：：：之後我
    太太甲○○○與兒子乙○○女兒杜盈箴便與對方高文俊及不知名男子（按即丁○○）和丙○○○及大女兒起爭吵，進而打架起來，我見狀便氣的欲駕貨車離去，
    高文俊見狀便將我鑰匙搶走不讓我離去」等語相符（八十九年度偵字第六五九八
    號卷第三０頁反面參照），並有丙○○○提出馬偕紀念醫院診斷證明書一紙在卷
    可稽。雖被告上訴指稱被害人當時在櫃檯內，不會被椅子打到云云，惟查：被害
    人確有被甲○○○以椅子砸中之事實，為在場證人丁○○在偵查、原審及本院一
    再結證屬實。丁○○證稱：「：：老板娘要走出去時，杜女 (即被告) 拿矮凳丟
    老板娘，有丟到左手腕：：」、「 (你有看到甲○○○砸椅子？) 有的，她看到
    老闆娘就將椅子砸過來」等語，並在本院訊問時一再結證確有目擊被告拿椅子丟
    擲告訴人情節無誤 (見偵查卷第二二頁、原審卷第六八頁、本院卷第二八頁) ，
    且繪製位置圖附卷可參，而本案現場照片，確有一張椅子被丟入餐廳之內（見偵
    查卷第三三頁），益證告訴人之指訴係有所憑。雖證人杜榮昌在本院證稱被告未
    拿椅子打告訴人云云，惟查證人係被告之配偶，本案因其不肯回家，被告到告訴
    人經營之餐廳找人而發生在告訴人店內演出肢體衝突，其證詞非無偏頗之虞，且
    就被告當天有無持刀至告訴人之小吃店鬧場，被告與證人杜榮昌所供不符，嗣又
    具狀稱其證述被告持刀到現場係受告訴人脅迫而說謊云云，但為告訴人丙○○○
    所否認，且若杜榮昌在本院訊問時之供詞係受告訴人脅迫所致，何以就本案被告
    傷害部分之證述，反而與告訴人之指訴相違，其證詞顯有不實，自不足採為有利
    被告之證據，而推翻前開事實。再查餐廳乃公眾得以出入之場所，被告係與告訴
    人夫妻口角中，拿椅子往店內砸向告訴人，嗣後並進而互控傷害，難認無傷害於
    人之預見及傷害之故意。是被告所辯各節，均不足採。綜上所述，本件事證明確
    ，被告甲○○○之犯行足堪認定。
二、核被告甲○○○所為，係犯刑法第二百七十七條第一項之傷害罪。原審予以論罪
    科刑，固非無見。惟查：被告行為後，刑法第四十一條第一項於九十年一月四日
    業經修正，並於同月十日公布，十二日生效，規定犯最重本刑為五年以下有期徒
    刑以下之刑之罪，而受六月以下有期徒刑或拘役之宣告，因身體、教育、職業或
    家庭之關係，執行顯有困難者，得易科罰金。經比較新舊法之規定，新法之規定
    並無不利被告，依刑法第二條第一項前段之規定，自應適用新法，予以宣告易科
    罰金之折算標準。被告上訴仍執陳詞空言否認犯罪，其上訴固無理由，如前所述
    ，惟原審未及比較適用新法，即有未洽，自應由本院將原判決撤銷，並自為判決
    。爰審酌被告之品行、素行、犯罪之動機、目的、手段、犯後猶狡詞卸責等一切
    情狀，量處如主文第二項所示之刑，並諭知易科罰金之折算標準。又被告甲○○○並無犯罪前科，有本院被告全國前案紀錄表可稽，經此次偵查、審判程序後，
    應知所警惕而無再犯之虞，本院認被告所受宣告之刑，以暫不執行為適當，爰併
    予宣告緩刑二年，以啟自新。
據上論斷，應依刑事訴訟法第三百六十九條第一項前段、第三百六十四條、第二百九
十九條第一項前段、刑法第二條第一項前段、第二百七十七條第一項、現行刑法第四
十一條第一項、第七十四條第一款、罰金罰緩提高標準條例第一條前段、第二條，判
決如主文。
本案經檢察官鄭龍照到庭執行職務。
中      華      民      國     九十     年     六     月     二十六     日
                              臺灣高等法院刑事第十庭
                                  審判長法  官  溫  耀  源
                                        法  官  蔡  國  在
                                        法  官  何  菁  莪
右正本證明與原本無異。
不得上訴。
                                        書記官  吳  瑞  英
中      華      民      國     九十     年     六     月     二十七     日
附錄：本案論罪科刑法條全文
刑法第二百七十七條
傷害人之身體或健康者，處三年以下有期徒刑、拘役或一千元以下罰金。
犯前項之罪，因而致人於死者，處無期徒刑或七年以上有期徒刑，致重傷者，處三年
以上、十年以下有期徒刑。


司法院資訊處製作；財團法人民間司法改革基金會備份。
